【裁判字號】    99,裁,927
【裁判日期】    990422
【裁判案由】    地上物徵收
【裁判全文】
最  高  行  政  法  院  裁  定
                                       99年度裁字第927號
聲  請  人  甲○○
            丙○○
            乙○○
            丑○○
            癸○○
            子○○
            丁○○
            戊○○
            己○○
            庚○○
            辛○○
            壬○○
            卯○○
            巳○○
            寅○○
            辰○○
            乙○○        送達.
上列聲請人因與相對人行政院間地上物徵收事件，對於中華民國
97年8月14日本院97年度裁字第3900號裁定，聲請再審，本院裁
定如下：
    主  文
再審之聲請駁回。
再審訴訟費用由聲請人負擔。
    理  由
一、按對於終審法院之裁定有所不服，除合於法定再審原因得聲
    請再審外，不容以其他之方法聲明不服，故不服終審法院之
    裁定而未以聲請再審之程序為之者，仍應視其為再審之聲請
    ，而依聲請再審程序調查裁判。本件聲請人提出再審之訴狀
    對於本院確定裁定聲明不服，依上說明，仍應視其為再審之
    聲請，而依聲請再審程序調查裁判。次按聲請人聲請再審，
    應依行政訴訟法第283條準用第277條第1項第4款之規定表明
    再審理由，此為必須具備之程式。所謂表明再審理由，必須
    指明確定裁定，有如何合於再審理由之具體情事，始為相當
    。倘僅泛言有何條款之再審事由，而無具體情事者，尚難謂
    已合法表明再審理由所為再審之聲請，即屬不合法。如未表
    明再審理由，法院無庸命其補正。
二、本件聲請人主張本院97年度裁字第3900號確定裁定有行政訴
    訟法第273條第1項第1款所定事由，對之聲請再審，意旨略
    謂：本件土地改良物徵收案，徵收機關未依土地法第233條
    規定於法定期間內發放補償費，依法本件土地改良物徵收案
    已失其效力。原確定裁定未就聲請人主張事由加以論斷，即
    駁回聲請人再審之訴，依本院61年裁字第212號判例，當事
    人仍得請求再審，本件自合於行政訴訟法第273條第1項第1
    款情形等語。經查，本件土地改良物之徵收並未違反土地法
    第233條規定，業於本院96年度判字第1632號確定判決詳為
    論述，核其聲請狀內表明之再審理由，無非說明其對於前訴
    訟程序確定裁判不服之理由，而對於上開確定裁定究有如何
    合於行政訴訟法第273條第1項第1款規定之具體情事，則未
    據敘明，依上開規定及說明，其聲請自非合法。又本院61年
    裁字第212號判例，業經本院檢討已不再援用，自不得據之
    聲請再審，附此敘明。
三、據上論結，本件聲請為不合法。依行政訴訟法第283條、第
    278條第1項、第104條、民事訴訟法第95條、第78條、第85
    條第1項前段，裁定如主文。
中    華    民    國    99    年    4     月    22    日
                    最高行政法院第六庭
                        審判長法官  吳  明  鴻
                              法官  林  茂  權
                              法官  侯  東  昇
                              法官  劉  介  中
                              法官  黃  秋  鴻
以  上  正  本  證  明  與  原  本  無  異
中    華    民    國    99    年    4     月    23    日
                              書記官  伍  榮  陞


司法院資訊處製作；財團法人民間司法改革基金會備份。
